# 请教陈老师,关于非经常性损益所得税影响数?

提问人：wangxu811024 时间：2010-07-12 16:11:10
(1)如 营业外支出 税收滞纳金 100 万,不允许税前扣除,是否还有所得税影响数? (2)如果企业处置非流动资产损益 200 万,允许税前扣除,但企业本期应纳税所得额为负数,本期不会纳税,是否还有非经常性损益的所得税影响数?

回答人：chenyiwei
回复 楼主 wangxu811024 的帖子 1 、不允许税前扣除的滞纳金不会有所得税影响数。 2 、如果企业处置非流动资产损益 200 万,允许税前扣除,但企业本期应纳税所得额为负数,本期不会纳税,则该项非经常性损益是否具有所得税影响，取决于该企业是否就税前可弥补的亏损计提了递延所得税资产。如果未计提递延所得税资产，则无所得税影响；如果计提了递延所得税资产并相应减少本期的递延所得时费用的，则应考虑所得税影响。

提问人：hrtsex 时间：2013-03-12 19:42:50
回复 chenyiwei 的帖子
请教陈版，如果非经常损益弥补以前年度亏损后部分缴纳企业所得税，那如何确定非经常性损益的所得税影响呢？

回答人：chenyiwei
如果是这种情况，则当期所得税费用全部归属于非经常性损益；递延所得税费用的非经影响数仍按照涉及非经的项目是否确认递延所得税资产／负债，逐项认定和计算。